# 出资不到位情况下投资收益的确认

提问人：dosky 时间：2013-06-08 15:14:56
分期出资是章程中约定的，A公司第一期出资按照章程已经支付完毕，但是第二期出资没钱了一直没有支付，对方已经支付了第二期出资，造成A公司的实际出资比例低于章程规定比例。

回答人：chenyiwei
建议咨询律师意见。这种情况下A公司很可能已经构成了对被投资企业和守约股东的违约行为，有可能应按合同约定比例承担亏损，并按投资协议承担不按时缴付出资的违约责任。